【裁判字號】    98,裁,2833
【裁判日期】    981126
【裁判案由】    土地增值稅
【裁判全文】
最  高  行  政  法  院  裁  定
                                      98年度裁字第2833號
聲  請  人  甲○○
上列聲請人因與相對人乙○○○○○間土地增值稅事件，對於中
華民國98年3月19日本院98年度裁字第676號裁定，聲請再審，本
院裁定如下：
    主  文
再審之聲請駁回。
再審訴訟費用由聲請人負擔。
    理  由
一、按對於終審法院之裁定有所不服，除合於法定再審原因得聲
    請再審外，不容以其他方法聲明不服，故不服終審法院之裁
    定而未以聲請再審之程序為之者，仍應視其為為再審之聲請
    ，而依聲請再審程序調查裁判。本件聲請人提出行政訴訟聲
    請重新審理狀對於本院確定裁定聲明不服，依上說明，仍應
    視其為再審之聲請，而依聲請再審程序調查裁判。次按對於
    確定裁定聲請再審，應依行政訴訟法第283條準用第277條第
    1項第4款之規定表明再審理由，此為必須具備之程式。所謂
    表明再審理由，必須指明確定裁定有如何合於再審事由之具
    體情事，始為相當。倘僅泛言有何條款之再審事由，而無具
    體情事者，尚難謂已合法表明再審理由。如未表明再審理由
    ，法院無庸命其補正。
二、本件聲請人所有坐落新竹市○○段47、48、49、53、55、56
    -1地號等6筆土地（以下稱系爭土地）於民國91年5月9日被
    執行拍賣，相對人於91年5月16日接獲臺灣新竹地方法院民
    事執行庭通知拍定價額事項後，依土地稅法施行細則第61條
    規定，按一般稅率應納土地增值稅新臺幣3,088,735元，嗣
    於91年5月29日新市稅財一字第0910020553號函復該院，並
    依土地稅法第34條之1第2項規定，於同日主動發函輔導聲請
    人，若系爭土地符合自用住宅用地要件，應於收到通知之次
    日起30日內提出申請，惟聲請人均未提出申請，遲於96年8
    月31日始向相對人申請就系爭土地，改按自用住宅用地稅率
    核課土地增值稅，退還溢繳稅款，經相對人於96年9月3日以
    新市稅機字第0960030374號函告聲請人已逾行政程序法第13
    1條所定5年公法請求權時效，否准所請，聲請人循序提起行
    政訴訟。經臺北高等行政法院97年度訴字第81號判決駁回，
    聲請人提起上訴，本院以97年度字裁字第5137號裁定駁回上
    訴，聲請人聲請再審，經本院98年度裁字第676號裁定（下
    稱確定裁定）駁回，聲請人主張確定裁定有行政訴訟法第27
    3條第2項所定事由，對之聲請再審，理由略以：臺北高等行
    政法院97年度訴字第81號判決，違反行政訴訟法第242條及
    第243條第6項規定，應予廢棄。又相對人依法徵收土地增值
    稅後，自始即中斷聲請人申辦之權利，應駁回云云。經核其
    聲請狀記載之再審理由，無非說明其對於前訴訟程序所為判
    決不服之理由，而對於上開確定裁定以其聲請再審不合法而
    予駁回，究有如何合於行政訴訟法第273條第2項規定之具體
    情事，則未據敘明，依上開規定及說明，其聲請自非合法。
三、據上論結，本件聲請為不合法。依行政訴訟法第283條、第
    278條第1項、第104條，民事訴訟法第95條、第78條，裁定
    如主文。
中    華    民    國    98    年    11    月    26    日
                    最高行政法院第二庭
                        審判長法官  鍾  耀  光
                              法官  吳  東  都
                              法官  鄭  忠  仁
                              法官  黃  淑  玲
                              法官  鄭  小  康
以  上  正  本  證  明  與  原  本  無  異
中    華    民    國    98    年    11    月    26    日
                              書記官  王  史  民


司法院資訊處製作；財團法人民間司法改革基金會備份。
